

Jorge Enrrique Fonseca Murillo

Fecha de Nacimiento. 22 enero 1992

Documento de identidad: 1019067076

Dirección: Bogotá D.C

Celular: 3012440144 / 3234987221

Correo electrónico: jorge.fonseca22f@gmail.com

PERFIL PROFESIONAL

A lo largo de la experiencia trabajando en el medio aeronáutico me entrenaron para hacer pruebas, detectar fallas, corregir reportes, seguir el paso a paso, consulta de manuales, realizar la documentación de finalización del mantenimiento. Me caracterizo por ser una persona líder, responsable, habilidad para trabajar en equipo, manejo de herramientas, facilidad de aprendizaje, con capacidad para el desarrollo de las diferentes actividades en la compañía. Adicionalmente tengo cocimientos en los fundamentos de pruebas de software.

FORMACIÓN ACADÉMICA

Formacion:

Servicio Nacional de Aprendizaje – SENA. Programación de software (actual)

IETA. Especialista en Sistemas Hidráulicos

Rey del Aire Mantenimiento de Helicópteros

Servicio Nacional de Aprendizaje – SENA. Técnico profesional en Operaciones Comerciales.

Cursos complementarios:

Servicio Nacional de Aprendizaje – SENA. Virtual English Does Work - Level 4

Lenguaje de programación Python – Generación tic, programa del gobierno

Conocimientos en Fundamentos de pruebas en sofware - Curso de youtube.

EXPERIENCIA LABORAL

Vertical de Aviación SAS En Liquidación

Cargo: Ayudante Técnico de Mantenimiento

Duración: 09/09/2022 – 24/08/2023

Función: asistir en las diferentes funciones del técnico encargado de línea de vuelo, pre-vuelo post-vuelo, inspecciones programadas ya sea en base de operaciones principal o auxiliar, apoyo en la confirmación de recurso, instalación de

componentes, limpieza

Centro de Mantenimiento de Helicópteros Rusos CMR S.A.S

Cargo: Técnico Básico

Duración: 02/12/2019 - 30/11/2021

Función: Técnico en el taller de hidráulica, combustible y neumática apoyo en el taller de trenes de aterrizaje, realizar pruebas funcionales reparación u overhaul a los componentes del helicóptero, diligenciamiento de documentación, realizar inspecciones de mantenimiento, confirmación de recurso.

Snider & Cía. SAS Grupo Aviomar

Cargo: Auxiliar Logístico

Duración: 30/8/2017 - 30/06/2018

Función: Cargue, descargue, recibo alistamiento de pedidos y despacho de mercancía, mantenimiento, aseo, Surtir, realizar inventarios físicos, almacenamiento y ubicación de mercancía. Todo esto en la bodega nacional o la bodega aduanera.

Centro de Mantenimiento de Helicópteros Rusos CMR S.A.S

Cargo: Ayudante de Mantenimiento **Duración:** 14/09/2011 - 17/09/2015

Función: Mantenimiento de aeronaves, apoyo en inspecciones de mantenimiento, ayudante taller de pintura, asistente dirección de mantenimiento manejo de archivo y coordinación de personal de mantenimiento, almacén aeronáutico inventarios y manejo de stock, asistente en entrenamiento técnico coordinar cursos y capacitaciones, asistencia a aseguramiento de la calidad.

REFERENCIAS PERSONALES

Raúl Alfonso Martínez Luque

Jefe de Inspectores

Numero de Celular: 311 262 6572

Alexandra Hernandez

Auxiliar de Contabilidad

Número de celular: 323 498 7221

REFERENCIAS FAMILIARES

Andrea Fonseca Murillo

Consultor Pedagógico

Numero de celular: 313 411 9633

Parentesco: Hermana

Diana Dushkov Murillo

Médico general

Numero de celular: 321 239 4285

Parentesco: Prima

Jorge Enrrique Fonseca Murillo

Documento de identidad: 1019067076 de Bogotá.